臺灣士林地方法院交通事件裁定　　　　 93年度交聲字第720號
原處分機關　臺北市交通事件裁決所
異 議人 即
受 處分 人　利德國際法律事務所
代　表　人　甲○○
右列異議人因違反道路交通管理處罰條例案件，對於臺北市交通
事件裁決所於93年7 月14日所為之處分（原處分案號：北市裁三
字第裁22-AX0000000號），聲明異議，本院裁定如下：
        主  文
原處分撤銷。
利德國際法律事務所不罰。
        理  由
一、原處分意旨略以：受處分人利德國際法律事務所有3G-7581
    號汽車於民國93年5 月19日17時17分，行經台北市士林區雙
    溪便橋，因在單車道駕駛與他車並行，經台北市政府警察局
    舉發違規，依違反道路交通管理處罰條例第45條第2 款之規
    定，處罰鍰900 元，並依同條例第63條第1 項規定記違規點
    數1 點。
二、異議人即受處分人利德國際法律事務對於駕駛人即受處分人
    代表人甲○○（以下簡稱異議人）駕駛受處分人所有3G-758
    1 號汽車於上揭時、地因紅燈等停而經警拍照舉發，以及該
    處乃單車道，採證當時異議人有與他車二車併排之事實並不
    爭執，異議意旨略以：異議人駕車行經上址，前方已有兩部
    車輛因路口紅燈併停等候，異議人無從分辨前車何者違規，
    故擇停於位置較前之左方車後面，因後方陸續有其他車輛駛
    近，循異議人模式停於異議人右後方，縱認他車與異議人併
    行，違規之行為人亦非異議人，後因路口號誌轉換綠燈，所
    有等候車輛魚貫前進，異議人亦待停於右前方車輛前進後始
    依序通行，並未有何與他車併排之違規等語。
三、經查：
（一）本件處分係依據值勤員警現場拍照採證之舉發照片為據。
      而本院傳喚證人即本件舉發之執勤員警王中大到庭作證，
      其證稱：「士林雙溪便道及復興橋橋頭該處是單行道，只
      有一個車道，故該車道是僅供單一車輛行駛，當時紅燈，
      取締照片左側那一排已經有十幾部車輛停住等紅燈，照片
      右側的這排車才違規擠出一個車道，開到我前面來，包括
      異議人的車輛」等語（見本院93年9 月17日訊問筆錄）。
      異議人異議意旨之等停情形與證人所證內容迥然不同，是
      應審酌者乃異議人駕駛至上揭處所時，究竟有無與（照片
      左側）他車併行之情形。
（二）觀諸本件舉發之照片，在值勤員警拍攝本件舉發照片之際
      ，異議人後方同排等停紅燈之車輛已有十餘輛之多，且形
      成一個車陣彎延而下，且該排之汽車（包括異議人之汽車
      ）均在車道之內，並未超出車道之情，甚且距離車道兩側
      之白色障礙線還有多餘之空間，與照片左側之車陣相較，
      該排汽車甚且佔據車道較多之位置，由此情形勾稽，證人
      所證「是照片左側先停等十餘輛汽車後，右方才擠出一個
      車道」乙節，殊難想像（若左側己有十餘部車輛等停之後
      ，右側才違規擠出一個車道，則左側車輛顯然不會事先預
      留足夠空位待右側車輛擠入，則右側汽車如何可能均在車
      道之內如前述情形）。況且，證人即值勤員警拍照舉發之
      際，異議人後方已停有一長串之汽車，如照片所示，果真
      如員警所述異議人該排之車陣是另側停了十餘輛汽車之後
      才形成的，則員警既站在異議人汽車旁邊，何以在經歷異
      議人後方業有十餘輛汽車違規之後的時點才對異議人才拍
      照，因此，就時間而言，證人所證亦值可疑，應是異議人
      所稱「異議人開到上揭處所時，前面有兩部汽車併排停等
      」較符合事實。是據上調查結果，證人所證「車道上已停
      有十餘部汽車後異議人始違規駛入併排」乙節，尚無從遽
      認。至於異議人是否於本件拍照之前的時點，即與他車併
      排而駕駛至本件舉發之處停等，尚無證據足資判斷，惟就
      採證拍照當時，並不能證明異議人駕車有與他車併排之違
      規事實。此外，復查無其他積極證據可資證明異議人有何
      交通違規行為。原處分未予詳查，遽予裁罰，尚有未洽，
      本件異議為有理由，原處分應予撤銷，另諭知異議人不罰
      。
三、據上論結，應依道路交通案件處理辦法第20條，裁定如主文
    。
中　　華　　民　　國　　94　　年　　2 　　月　　2 　　日
                  刑事第七庭法  官  王梅英
以上正本證明與原本無異。
如不服本裁定應於送達後5日內向本院提出抗告狀。
                            書記官  林翰章
中　　華　　民　　國　　94　　年　　2 　　月　　2 　　日
